臺灣高等法院刑事裁定
109年度抗字第2213號
抗  告  人  王凱正
即  受刑人          


上列抗告人因違反毒品危害防制條例案件，對臺灣新北地方檢察
署檢察官執行指揮（109年度執更未字第4719號）聲明異議，不
服臺灣新北地方法院109年度聲字第4234號，中華民國109年11月
30日所為裁定，提起抗告，本院裁定如下：
    主  文
抗告駁回。 
    理  由
一、抗告意旨略以：抗告人即聲明異議之受刑人甲○○所犯施用毒
    品案件，犯罪時間係民國107年10月，距離前次觀察、勒戒
    執行完畢已逾3年，雖受刑人於此期間內曾犯施用毒品罪經
    起訴判刑或執行，惟依據最高法院刑事大法庭109年度台大
    上字3826號裁定意旨，應回歸適用觀察、勒戒及強制戒治之
    規定，臺灣新北地方檢察署檢察官執行命令尚有未洽，應撤
    銷原執行命令，另為觀察、勒戒之裁定，原審裁定駁回受刑
    人之聲明異議，於法不合，爰請求撤銷原裁定，另裁定受刑
    人入勒戒處所觀察、勒戒等語。
二、按受刑人或其法定代理人或配偶，以檢察官執行之指揮為不
    當者，得向諭知該裁判之法院聲明異議，刑事訴訟法第484
    條定有明文。是依上開規定，對於刑之執行，得聲明異議事
    由，僅限於「檢察官執行之指揮為不當」為限。又按109年1
     月15日修正公布、同年7月15日施行之毒品危害防制條例第
    35條之1規定：「本條例中華民國108年12月17日修正（109 
    年1月15日公布、同年7月15日施行）之條文施行前犯第10條
    之罪之案件，於修正施行後，依下列規定處理：一、偵查中
    之案件，由檢察官依修正後規定處理。二、審判中之案件，
    由法院或少年法院（地方法院少年法庭）依修正後規定處理
    ；依修正後規定應為不起訴處分或不付審理之裁定者，法院
    或少年法院（地方法院少年法庭）應為免刑之判決或不付審
    理之裁定。三、判決確定尚未執行或執行中之案件，適用修
    正前之規定。」足見毒品危害防制條例於108年12月17日修
    正（109年1月15日公布、同年7月15日施行）時增訂第35條
    之1，明定於該條例修正公布施行前，已經判決確定尚未執
    行或執行中之案件，仍適用修正前之規定，其立法理由並載
    明：判決確定尚未執行或執行中之案件，基於法安定性原則
    ，仍適用修正施行前之規定等語。
三、經查：
  ㈠受刑人前因犯施用第二級毒品罪、持有第二級毒品純質淨重2
    0公克以上罪，分別經臺灣新北地方法院以107年度簡字第71
    25號（判處有期徒刑4月）、107年度簡字第7280號（判處有
    期徒刑5月、5月）、108年度審訴字第623號（判處有期徒刑
    4月、6月）判決確定在案，再經該院以108年度聲字第3880
    號裁定定其應執行刑為有期徒刑1年6月確定，由臺灣新北地
    方檢察署以108年度執更字第4719號案件執行，並由該署檢
    察官於108年11月18日核發108年執更未字第4719號執行指揮
    書，執行期間為112年1月19日至113年7月18日等情，有本院
    被告前案紀錄表、臺灣新北地方檢察署檢察官108年執更未
    字第4719號執行指揮書在卷可稽，並有臺灣新北地方檢察署
    以108年度執更字第4719號執行影卷附卷可憑。
  ㈡受刑人前揭經臺灣新北地方檢察署檢察官以108年執更未字第
    4719號執行指揮書執行之施用毒品案件，分別係於107年11
    月24日（臺灣新北地方法院107年度簡字第7125號）、107 
    年12月1日（臺灣新北地方法院107年度簡字第7280號）、10
    8年7月30日（臺灣新北地方法院108年度審訴字第623號）判
    決確定，上開該院合併定其應執行之裁定，則係於108年10
    月22日確定，有本院被告前案紀錄表、臺灣新北地方法院10
    8年度聲字第3880號裁定在卷可稽。此次毒品危害防制條例
    係於108年12月17日修正，經總統於109年1月15日公布，同
    條例第36條規定「除第18條、第24條及第33條之1之施行日
    期由行政院定之外，其餘修正文自公布後6個月施行」，亦
    即此次修正條文應自109年7月15日始施行生效。從而，受刑
    人上開經檢察官指揮執行之其所犯施用毒品案件，均係在此
    次毒品危害防制條例施行生效前，即已經判決、合併定其應
    執行刑確定，並由檢察官核發執行指揮書執行中，故依毒品
    危害防制條例第35條之1第3款規定，此業經判決確定執行中
    之案件，即應依修正前規定處理，並無新修正之毒品危害防
    制條例第20條第3項、第23條第2項另為觀察、勒戒之適用。
　㈢綜上所述，受刑人所犯上開違反毒品危害防制條例案件，係
    業經判決執行中之案件，依毒品危害防制條例第35條之1第3
     款規定，應依修正前規定處理，檢察官核發前開執行指揮
    書並據以執行，於法有據。從而，原裁定認為檢察官核發之
    執行指揮書並無不當，駁回抗告人之聲請，並無不合。抗告
    人猶執前詞，主張應適用修正後毒品危害防制條例規定，另
    裁定觀察、勒戒，上開檢察官核發之指揮書違法，指摘原裁
    定不當，為無理由，應予駁回。
據上論斷，應依刑事訴訟法第412條，裁定如主文。
中　　華　　民　　國　　109 　年　　12　　月　　29　　日
　　　　　　　　　刑事第十七庭  審判長法　官  鄭水銓
　　　　　　　　　　　　　　　　　　  法　官  李世華
　　　　　　　　　　　　　　　　　　  法　官  黃雅芬
以上正本證明與原本無異。
如不服本裁定，應於收受送達後五日內向本院提出抗告狀。
                                      書記官  鄭雅云
中　　華　　民　　國　　109 　年　　12　　月　　30　　日